臺灣高雄地方法院民事判決　　　　　　 94年度重訴字第220號
原　　　告　原告實業股份有限公司
法定代理人　丙○○
訴訟代理人　許銘春律師
訴訟代理人　張文雪律師
被　　　告　甲○○
　　　　　　乙○○
　　　　　　　　　　　　號
共　　　同
訴訟代理人　徐豐明律師
上當事人間損害賠償事件，經原告提起刑事附帶民事訴訟（民國
94年附民字第11號），由本院刑事庭移送前來，本院於96年8 月
24 日言詞辯論終結，判決如下：
  主  文
被告甲○○、乙○○應連帶給付原告新臺幣壹佰萬元，及自民國
九十四年一月二十六日起至清償日止，按年息百分之五計算之利
息。
被告甲○○應給付原告新臺幣壹仟玖佰伍拾萬壹仟伍佰陸拾元，
及自民國九十四年一月二十六日至清償日止，按年息百分之五計
算之利息。
訴訟費用由被告甲○○、乙○○連帶負擔十分之一，餘由被告甲
○○負擔。
本判決第一項於原告以新臺幣參拾參萬元供擔保後得假執行。但
被告如以新臺幣壹佰萬元為原告預供擔保後得免為假執行。
本判決第二項於原告以新臺幣陸佰伍拾萬元供擔保後得假執行。
但被告甲○○如以新臺幣壹仟玖佰伍拾萬壹仟伍佰陸拾元為原告
預供擔保後得免為假執行。
  事實及理由
一、原告法定代理人原為謝靜嫻，於訴訟進行中變更為丙○○，
    有經濟部函及原告公司變更登記事項表各1 份附卷（見本院
    卷第242 頁、243 頁）可稽，其聲請承受訴訟，於法即無不
    合，應予准許。又按訴狀送達後，原告不得將原訴變更或追
    加，但減縮應受判決事項之聲明者，不在此限，民事訴訟法
    第255 條第1 項第3 款定有明文。本件原告於起訴狀原請求
    判決被告甲○○應給付原告新臺幣（下同）85,406,074元及
    被告甲○○、乙○○應連帶給付3,300,000 元及自起訴狀繕
    本送達翌日起至清償日止，按年息百分之5 計算之利息。嗣
    於起訴狀繕本送達後，於94年11月16日本院言詞辯論期日，
    就被告甲○○部分減縮為應給付原告2,001,560 元，及被告
    甲○○、乙○○應連帶給付原告1,000,000 元，及同前之法
    定遲延利息，嗣後又於96年8 月24日言詞辯論期日再度減縮
    為被告甲○○應給付原告19,501,560元及法定遲延利息，依
    前揭規定，核屬減縮應受判決事項之聲明，於法有據，自應
    准許。
二、原告起訴主張：
（一）被告甲○○（原名王欽旺，民國91年6 月更名）自86年1
      月起至90年12月止，擔任奇盟實業股份有公司（下稱原告
      公司）董事長兼總經理。被告乙○○則係甲○○之配偶（
      現已離婚），於89年2 月1 日起至90年12月9 日期間為原
      告公司董事。嗣因甲○○之兄王欽泉於88年間擔任長城重
      工股份有限公司（下稱長城公司）董事長，而長城公司於
      88年間因財務困難，為抵償先前長城公司向原告公司所借
      款項1550萬元，及返還原告公司88年間向長城公司購入保
      力龍回收機2 台之部分已支付款項750 萬元（該2 機器均
      有瑕疵），王欽泉乃同意以長城公司所有之原告公司記名
      股票2, 300張抵付應對原告公司為清償之上開款項，然原
      告公司礙於公司非有法定事由不得買回自己公司股票之法
      律規定，不得以公司本身之名義受讓該等股票，乃將該等
      股票信託登記於乙○○名下，並交付乙○○保管。被告甲
      ○○與乙○○均為原告公司處理事務之董事，二人竟共同
      利用乙○○受託保管原告公司所信託登記在其名下之2,30
      0 張股票之便，共同違背其擔任董事處理公司事務之任務
      ，先後於89年12月13日、90年4 月27日出售予劉振堯及劉
      振堯之妻林玉華各50張，並分別得款各50萬元，歸為己有
      ，致生損害於原告公司之財產。
（二）甲○○於擔任原告公司董事長兼總經理期間，明知依91年
      11 月12 日修正公布前之公司法第15條第2 項規定，公司
      之資金，除因公司間業務交易行為有融通資金之必要者外
      ，不得貸與股東或任何他人，竟意圖為第三人上泓實業股
      份有限公司（下稱上泓公司）不法之利益，違背其為原告
      公司利益及忠誠經營之任務，自90年1 月1 日起至同年11
      月7 日止，連續將如附表所示原告公司存於甲○○台灣中
      小企業銀行（下稱中小企銀）000-0000000- 0號、000-00
      00000-0 號、乙○○中小企銀000-0000000-0 號之資金貸
      予上泓公司，而以附表資金流向欄所示之方式將上開資金
      轉入上泓公司中小企銀0000 0000 號帳戶或代付上泓公司
      如附表編號1 、11、12、20號所示之費用或零用金，金額
      共計16,001,560元，嗣因上泓公司經營不善，無力償還，
      致原告公司受有前開金額之財產上損害。
（三）被告甲○○又因個人積欠萬寶龍企業股份有限公司（下稱
      萬寶龍公司）之實際負責人潘世華300 萬元之借款債務，
      又於90年10月31日向潘世華借款100 萬元，潘世華因恐其
      日後無力清償，乃指示其公司管理部經理劉洺聖要求被告
      甲○○以原告公司名義簽立借款切結書。被告甲○○竟違
      背其對原告公司所負忠誠經營之任務，於90年10月31日與
      潘世華、劉洺聖在高雄縣永安鄉○○村○○○路9 號萬寶
      龍公司營業處所2 樓，由劉洺聖依潘世華之指示，書寫切
      結書之內容，由被告甲○○以原告公司法定代理人之名義
      ，簽名蓋章，代表原告公司與萬寶龍公司簽立該切結書，
      記載原告公司向萬寶龍公司借貸4,000, 000元，原告公司
      屆期不還，得由萬寶隆公司自積欠原告公司之貨款中抵扣
      ，以此方式使被告甲○○免除該筆債務，轉由原告公司承
      擔，致生損害於原告公司之財產。
（四）被告二人受原告公司委任處理事務，竟故意為前述背信侵
      占之行為，致生損害於原告公司，應依民法第184 條、第
      185 條侵權行為及第554 條違背委任義務、債務不履行不
      完全給付之規定請求被告賠償損害。並聲明：(一)被告應連
      帶給付原告100 萬元(二)被告甲○○應給付原告19,501,560
      元，並均自起訴狀繕本送達翌日起至清償日止，按年息百
      分之5 計算之利息。(三)願供擔保請為假執行之宣告。
三、被告則以：被告2 人均為公司董事，自應依公司法第213 條
    之規定由監察人提起，且股東臨時會縱有決議，亦應由監察
    人召集之，故原告以公司法定代理人名義提起，自不合法。
    長城公司之2,300 張原告公司之股票並非原告公司之庫藏股
    ，亦非信託於被告乙○○名下，而係被告乙○○於88年9 月
    21 日 以買賣方式向長城公司購得，原告公司從未取得前開
    股票，況被告甲○○於處分原告公司之500 張股票前亦徵詢
    長城公司負責人王欽泉之意見若為原告公司之庫藏股，當時
    被告甲○○身為原告公司負責人之，又何須徵詢他人意見。
    況被告甲○○貸款於訴外人上泓公司之款項乃符合公司法第
    15條之規定，且上泓公司絕大多數股權均為原告公司之董監
    事大股東及幹部所有，被告甲○○於90年間貸款數十筆金額
    達1,600 萬元，期間長達一年，原告公司之監察人及股東均
    無制止及提起訴訟，足見被告甲○○之貸款行為並不違背股
    東之意思，且已經二分之一以上股東之同意，又上泓公司經
    清算後所餘之剩餘資產，可供清償對原告所負之債務之全部
    或一部，清算之損益表未列上泓公司火災後保險理賠金400
    餘萬元，況清算後有無剩餘資產足供清償對原告公司所負之
    債務，亦與被告甲○○無關，被告甲○○之貸款行為為合法
    ，且損害非被告所造成。又被告甲○○係因受恐嚇及脅迫之
    相當壓力下使簽立系爭切結書，況被告甲○○於90年12月7
    日辭去原告公司董事長一職後，原告公司若認為系爭切結書
    無效，應即對萬寶龍公司起確認系爭切結書無效之訴，惟原
    告公司不為之，反於91年7 月4 日與萬寶龍公司簽立清償貨
    款協議書，原告公司同意萬寶龍公司對原告公司之貨款債務
    中之400 萬元由被告甲○○承擔，則原告公司若生有損害，
    縱認與被告甲○○簽立切結書有關，亦生因果關係中斷之效
    果。況被告甲○○既然承擔萬寶龍公司對原告公司之40 0萬
    元貨款債務，則原告公司之400 萬元貨款債權仍存在，原告
    公司對被告甲○○之請求自無理由。
四、本件兩造爭執及不爭執事項如下：
（一）不爭執事項：
    1.被告甲○○因連續背信罪，經臺灣高等法院高雄分院以94
      年度上易字第230 號，判處有期徒刑2 年6 月確定。被告
      乙○○則判處有期徒刑6 月確定。有本院調閱臺灣高雄地
      方法院93年度易字第1102號（下稱刑事第1 審卷）、台灣
      高等法院高雄分院94年度上易字第230 號卷（下稱刑事第
      2審卷）查明屬實，並有前開1、2審判決在卷可憑。
    2. 在乙○○名下2300張股票分別在89年12月13日、90年4
       月27日出售各50張股票與劉振堯及林玉華，分別得款50
       萬元。並有財政部台灣省南區國稅局年度證券交易稅一
       般代徵稅額繳款書2 張在卷可參（見刑事第1 審案件偵
       查卷92年度他字第688 號卷第38頁）。
    3.90年1 月1 日至90年11月7 日甲○○連續將甲○○及乙○
      ○在臺灣中小企銀之存款00000000元（是還了部分金額後
      剩下的金額）以轉帳或提現存入上泓公司之方式貸予上泓
      公司。
    4.被告甲○○有簽立切結書，並有系爭切結書影本一份附卷
      可憑。（見本院卷第288頁）
    5.91年7 月4 日原告公司有與萬寶龍公司簽立清償貨款協議
      書，並有系爭協議書影本1 份附卷可憑（見本院卷第68頁
      ）。
    6.事後甲○○有清償50萬元。
    7.上泓公司在93年9 月22日有發生火災，全部廠房及固定資
      產產全部燒燬。
    8.甲○○要處分原告公司股票100 張之前有徵求長城公司負
      責人王欽泉的意見。
    9.上泓公司是原告公司轉投資之子公司，且有業務往來。
    10.上泓公司有陸續清償原告公司借款債務0000000元。
（二）爭執事項：
    1.原告對被告提起本件訴訟是否符合公司法規定（是否為公
      司對董事的訴訟？是否須經股東會決議？由董事長代表公
      司提起是否合法？）
    2.2300張原告公司股票是否由原告信託登記在被告乙○○名
      下？
    3.貸給上泓公司的款項是否有經過4,001,091 元原告公司股
      權二分之一以上股東同意？是否符合公司法第15條的規定
      ？
    4.上泓公司發生火災後所領保險金元是否應該作為扣除原告
      本件請求的損害的金額？
    5.是否簽立切結書是被強暴、脅迫？是否因為原告與萬寶龍
      公司簽立清償貨款協議書而發生因果關係中斷？是否構成
      侵權行為及債務不履行？
五、本院就兩造爭執事項分別判斷如下：
(一)原告對被告提起本件訴訟是否符合公司法規定（是否為公司對
  董事的訴訟？是否須經股東會決議？由董事長代表公司提起是
  否合法？）
  按公司法第213 條規定，公司與董事間訴訟，除法律另有規定
  外，由監察人代表公司，股東會亦得另選代表公司為訴訟之人
  。此立法理由乃為免以董事為董事會成員，甚或起訴之對象即
  為董事長，若訴訟當事人為公司與董事，雙方處於利害相反之
  地位，自不能仍由董事長代表公司提起訴訟。而按被告2 人業
  於90年12月間請辭董事職務，有原告公司90年度第1 次股東臨
  時會開會通知、開會簽到簿、股東臨時會會議事錄（見本院卷
  第152 頁至156 頁）可稽；而原告係於94年1 月25日提出本件
  訴訟，被告2 人當時已無董事身分，原告對其起訴自無須經股
  東會決議，並可由公司法定代理人逕行提起本訴。被告所辯，
  原告提起本件訴訟不合法云云，自不足採。
(二)2300張原告公司股票是否由原告公司信託登記在被告乙○○名
  下？
系爭2,300 張原告公司股票中之1,550 張係長城公司用以抵償
  之前該公司向原告公司借款，而由原告公司借乙○○名義登記
  為股票所有人，業經被告2 人於刑事案件偵審中供承明確，核
  與證人王欽泉、謝靜嫻於刑事案件第1 審審理中證述相符（見
  刑事案件第1 審卷第161 、169 頁）。及另其中750 張股票係
  因原告公司先前向長城公司購買之保力龍回收機2 台均有瑕疵
  ，無法使用，王欽泉乃以此750 張原告公司股票登記於被告乙
  ○○名下，用以抵付對原告公司賠償之款項，此亦經證人王欽
  泉於刑事案件審理中結證在卷（刑事案件2 審卷第142 頁）及
  謝靜嫻於刑事案件第1 審審理中證述明確（見刑事案件第1 審
  卷第162 頁）。
又被告甲○○於刑事案件偵查中即供稱：登記於乙○○名下之
  2,300 張庫藏股股票所分配現金股利230 萬元，其中200 萬元
  係原告公司投資上泓公司400 萬元之一部分，另30萬元亦應已
  陸續返還原告公司等語明確（見刑事案件92年年度他字第688
  號卷20 4頁背面）。且被告乙○○因出名登記為系爭原告公司
  股票之所有人，於89、90年均分得現金股利，因此增加所得稅
  ，原告公司並未補貼被告乙○○此等金額，被告甲○○因此未
  將所分得之現金股利餘額返還原告公司等語，此亦經被告甲○
  ○於刑事案件偵查中供陳在卷（見688 號卷270 、271 號卷）
  。另訴外人謝靜嫻於刑事案件第2 審審理中亦證稱：公司有同
  意補貼乙○○因分配股利所增加之稅款。第一年有補貼，第二
  年因甲○○挪用之款項已超過此數，故未再補貼等語（見刑事
  案件第2 審卷第134 頁），此均足徵系爭2,300 張原告公司股
  票全部為原告公司之庫藏股股票，否則被告甲○○何須將該等
  股票之現金股利返還原告公司，原告公司又何須補貼乙○○因
  此所增加之所得稅。
被告固辯稱，庫藏股係公司法於90年11月12日修正時增訂，原
  告公司不可能於89年間取得庫藏股，況系爭2300張股票為記名
  股票，由被告乙○○與長城公司訂立買賣契約而取得，長城公
  司與原告件並無任何買賣股票之契約云云置辯。惟查，原告公
  司本即因無法定庫藏股之規定，無法由原告公司直接取得長城
  公司所轉讓之股票，才由原告公司當時擔任董事之被告乙○○
  以買賣協議之方式取得系爭2300張股票，惟長城公司本即因積
  欠原告公司借款及出售機器瑕疵之賠償款項，而以長城公司
  2300 張 之股票抵債，已如前述，且為被告乙○○於刑事案件
  偵審中所不爭執，況被告乙○○取得系爭2300張股票，並未支
  付任何款項，長城公司亦非向被告乙○○借款，若非此原告公
  司信託登記於被告乙○○名下，被告黃淑會何能取得系爭股票
  ，是被告所辯，自不足採信。
被告乙○○均參加董事會，此業經證人謝靜嫻於刑事案件第1
  審審理中證述明確（見刑事案件第1 審卷第160 頁），並有被
  告乙○○參加股東常會、董監事會議之會議記錄在卷可稽（同
  前卷第83頁至第90頁），足見乙○○實際上亦參與原告公司之
  經營。參諸乙○○於中亦坦承過戶時有去簽名等語（見前開卷
  第45頁），則被告乙○○既已知悉借名登記在其名下之原告公
  司股票均係原告公司之庫藏股，且出售庫藏股時亦由其親自簽
  名辦理過戶，自難認被告乙○○就出售庫藏股之事及該等資金
  流向全然不知情，是被告乙○○前開辯稱均不足採信。
被告乙○○既知悉系爭2300張股票為原告公司信託登記其名下
  ，而被告甲○○又係原告公司之董事長，2 人竟利用職務之便
  ，共同違背原告公司之委任，而出賣系爭100 張股票，而取得
  100 萬元，致原告公司受有此損失，應可認定。被告2 人被訴
  之刑事案件亦經認定同此，被2 人侵害原告公司，致原告公司
  受有損害之事實，堪予認定。
(三)貸給上泓公司的款項是否有經原告公司股權二分之一以上股東
  同意？是否符合公司法第15條的規定？
按公司之資金，除有(1)公司間或與行號間有業務往來者。(2)公
  司間或與行號間有短期融通資金之必要者外，不得貸予股東或
  他人，修正前公司法第15條定有明文。被告甲○○將原告公司
  資金貸予上泓公司等情，為兩造所不爭執，然被告甲○○以上
  泓公司為原告公司之子公司，本即有業務交易行為，且長城公
  司之負責人王欽泉與被告乙○○擁有原告公司之股權計4 千多
  張，其2 人對於上開貸款行為並無反對，且原告公司之董監事
  及幹部為大股東，且將近1 年之借貸，足見被告甲○○之貸款
  行為應不違背股東之意思云云，惟查，修正前公司法第15條之
  立法宗旨，乃在維持公司資本之充實，以保護公司全體股東及
  債權人之權益。故除有業務往來及短期融通資金之必要外，不
  得貸予股東或他人。而本件被告甲○○貸予上泓公司之款項，
  並未經原告公司經由一定之法定程序由股東議決，此為被告所
  不否認，縱然上泓公司及原告公司之大股東均知悉，然既將公
  司資金貸出，自有減損公司資產之可能，故亦有違公司債權人
  之權益，故縱大股東均知悉，亦不能以此即認其合於法之所定
  ，被告所辯，亦不足採。
 被告甲○○辯稱貸予上泓公司16,001,560元，為其將存放於
   其所有台灣中小企業銀行（下稱台企銀）0000000000- 0 號
   、0000000000 -0 號、乙○○於台企銀0000000000-0號內之
   資金轉帳或存入上泓公司帳戶之方式所貸出，而該存款均為
   被告甲○○、乙○○與銀行之個人借貸消費寄託，且有存提
   領權，原告公司並無所有權自明，處分自己存款，無侵權行
   為之可言云云，然查，被告甲○○已於刑事案件之偵審中供
   陳確有將如附表所示之金額貸予上泓公司，並有會計師出具
   之股東往來明細表即上泓公司查核結果報告等附於刑事案件
   卷可稽，且有被告甲○○與乙○○之存摺明細可憑，從會計
   師專業查核之資料所示，被告甲○○確實將原告公司之資金
   轉貸入上泓公司之帳戶甚明，而刑事案件認定亦均同此，被
   告甲○○違背職務及法令貸予他人，致原告公司受有資金16,
   001,560 元貸出之損失堪以認定，被告所辯，均不足採信。
(四)上泓公司發生火災後所領保險金元是否應該作為扣除原告本件
  請求的損害的金額？
上泓公司於發生火災後，請求理賠金為4,001,091 元為兩造所
  不爭執，並有華南產物保險股份有限公司（下稱華南公司）95
  年10月5 日函附卷可憑（見本院卷第230 頁）。惟查，上泓公
  司所投保之廠房已設定抵押權予台灣中小企業銀行民雄分行（
  下稱企銀民雄分行），且前開火災保險之受益人即為企銀民雄
  分行，保險金額為550 萬元，有華南公司火災保險要保書、火
  災保險單底附卷可憑（見本院卷第231 頁至236 頁），又所謂
  保險受益人即指被保險人或要保人約定享有賠償請求權之人。
  保險法第5 條定有明文，足見上泓公司因廠房火災之保險理賠
  金額應由企銀民雄分行取得，上泓公司無法取得保險理賠金，
  則本件損害自不能將前開保險理賠金扣除。
(五)被告甲○○簽立切結書是否被強暴、脅迫？是否因為原告與萬
  寶龍公司簽立清償貨款協議書而發生因果關係中斷？是否構成
  侵權行為及債務不履行？
被告甲○○因其個人積欠萬寶龍公司實際負責人潘世華300 萬
  元，並於90年10月31日又向潘世華借得100 萬元，潘世華因恐
  被告無力償還，乃要求被告甲○○於同日簽立原告公司借款切
  結書，而由被告甲○○以原告公司法定代理人之名義，代表原
  告公司與萬寶龍公司簽訂切結書，載明原告公司向萬寶龍公司
  借貸400 萬元，並約定原告公司屆期不還，得由萬寶隆公司自
  積欠原告公司之貨款中抵扣，而使被告甲○○免除該筆債務，
  轉由原告公司承擔上開債務等事實，業據被告甲○○於刑事案
  件偵審中自承在卷不諱（見刑事案件第2 審卷第48、70、155
  、156 頁，刑事案件第1 審卷第192 頁），復有該切結書一份
  附卷可稽（見本院卷第288 頁），雖被告甲○○辯稱係遭萬寶
  龍公司強迫始簽訂該切結書云云，惟查，被告甲○○簽立切結
  書之處所雖係在萬寶龍公司，然被告甲○○受通知後前往並無
  遭人強押之情事，且簽立切結書之現場連同被告甲○○共僅3
  人在場，又簽立切結書當時，被告甲○○初不願簽立該切結書
  ，而後始簽立，確係於相當壓力下簽立該切結書雖可認定。然
  依當時狀況，僅3 人在場，被告甲○○尚非無法自由離開該處
  ，或失去意思自由，則顯非達遭強迫而失其自由意志之程度，
  本件刑事案件亦同此結論。是被告甲○○所辯遭強迫云云，自
  不足採。
按受任人因處理委任事務有過失，或因逾越權限之行為所生之
  損害，對於委任人應負賠償之責，民法第544 條定有明文。此
  為受任人之債務不履行之損害賠償責任。被告甲○○於90年10
  月31日簽立切結書時，仍為原告公司之董事長，依據公司法第
  192 條之規定原則上係適用委任之規定。而被告甲○○與原告
  公司間既有委任關係，需按照受任人之原告公司所委任之事務
  處理之。然被告甲○○違背其擔任原告公司董事長之職責，竟
  以自己之債務與原告公司所應領之貨款為抵付，自已逾越其擔
  任董事長應為之行為，其有過失自明，並造成原告公司400 萬
  元貨款債權之損失，而應負賠償之責。雖被告甲○○另以其簽
  立切結書後，原告公司復於91年7 月4 日與萬寶龍公司簽立清
  償貨款協議書，協議兩家公司之貨款中400 萬元由被告甲○○
  承擔，為原告公司所不爭執，則認此已使被告甲○○對於原告
  公司造成損害之因果關係中斷云云置辯。經查，被告甲○○於
  簽立系爭切結書時，已造成原告400 萬元貨款債權之損害，嗣
  雖新任原告公司法定代理人謝靜嫻代表原告與萬寶龍公司簽立
  清償貨款協議書，該協議書第一條乃載明該400 萬元債務由被
  告甲○○承擔，而此債務承擔當時並未經被告甲○○同意並具
  名，此參之系爭協議書自明，故此債務承擔已否對被告甲○○
  發生效力即有疑議，然系爭協議書之簽立，乃導因於被告甲○
  ○前所書立之切結書，訴外人萬寶龍公司依據切結書主張貨款
  債權之抵銷，確已造成原告公司對於萬寶龍公司有400 萬元貨
  款債權之損害，而此行為乃因被告甲○○之行為致，並不因原
  告訂立系爭協議書之訂立而認因果關係中斷，故被告甲○○之
  違背委任義務之債務不履行行為仍與原告公司之損害間有相當
  因果關係應堪認定。
六、綜前所述，被告甲○○、乙○○盜賣信託登記於被告乙○○
    名下之原告公司股票100 張，計得款100 萬元，致原告公司
    受有100 萬元之損害；另被告甲○○違背職務將原告公司資
    金貸予上泓公司致原告公司受有16,001,560元之損害；另被
    告甲○○違背職務及受任人之義務，以個人債務簽立切結書
    抵償萬寶龍公司之負債400 萬元，致原告公司受有400 萬元
    之貨款損失，然被告甲○○已清償50萬元之個人借貸，則原
    告公司尚有350 萬元之貨款損害，已認定如前。而按給付無
    確定期限者，債務人於債權人得請求給付時，經其催告而未
    為給付，自受催告時起，負遲延責任。其經債權人起訴而送
    達訴狀，或依督促程序送達支付命令，或為其他相類之行為
    者，與催告有同一之效力。民法第229 條亦有明文。則原告
    公司以共同侵權行為及債務不履行之法律關係提起本件訴訟
    ，並自起訴狀繕本送達被告之翌日即94年1 月26日起至清償
    日止，按年息百分之5 計算之利息，自有理由，應予准許。
    兩造陳明願供擔保請為宣告假執行或免為假執行，經核均與
    規定相符，爰分別酌定相當之擔保金額予以宣告。
七、因本案事證已臻明確，兩造其餘主張陳述及所提之證據，均
    毋庸再予審酌，附此敘明。
八、原告之訴為有理由，並依民事訴訟法第78條、第85條第1 項
    但書及第2 項、第390 條第2 項、392 條第2 項，判決如主
    文。
中　　華　　民　　國　　96　　年　　9 　　月　　7 　　日
                  民事第一庭法　官　陳嘉惠
正本係照原本作成。
如不服本判決，應於送達後20日內，向本院提出上訴狀並表明上
訴理由，如於本判決宣示後送達前提起上訴者，應於判決送達後
10日內補提上訴理由書（須附繕本）。
中　　華　　民　　國　　96　　年　　9 　　月　　7 　　日
                            書記官　洪婉琪
 附表：（以下金額均為新臺幣）
┌──┬─────┬────┬─────┬───────────────────────────
│    │          │        │          │                     資金流向                         │
│編號│   日期   │資金來源│   金額   ├──────┬───────┬────────────┤
│    │          │        │          │    日期    │     金額     │        資金流向        │
├──┼─────┼────┼─────┼──────┼───────┼────────────
│1   │900101    │原告公司│2,100     │            │              │一嘉公司                │
│    │          │        │          │            │              │(原告公司代上泓公司支付 │
│    │          │        │          │            │              │堆高機費用)             │
├──┼─────┼────┼─────┼──────┼───────┼────────────
│2   │900309    │原告公司│1,000,000 │900309      │1,000,000     │由甲○○台企帳戶(帳號： │
│    │          │        │          │            │              │000-00-00000-0)轉入上泓 │
│    │          │        │          │            │              │公司台企帳戶（帳號：    │
│    │          │        │          │            │              │00000000）              │
├──┼─────┼────┼─────┼──────┼───────┼────────────
│3   │900315    │原告公司│680,400   │            │              │上泓公司台企帳戶(帳號： │
│    │          │        │          │            │              │00000000)               │
├──┼─────┼────┼─────┼──────┼───────┼────────────
│4   │900418    │原告公司│4,000,000 │            │              │上泓公司台企帳戶(帳號： │
│    │          │        │          │            │              │00000000)               │
├──┼─────┼────┼─────┼──────┼───────┼────────────┤
│5   │900420    │原告公司│1,210,000 │            │              │上泓公司台企帳戶(帳號： │
│    │          │        │          │            │              │00000000)               │
├──┼─────┼────┼─────┼──────┼───────┼────────────┤
│6   │900420    │原告公司│1,510,680 │            │              │上泓公司台企帳戶(帳號： │
│    │          │        │          │            │              │00000000)               │
├──┼─────┼────┼─────┼──────┼───────┼────────────┤
│7   │900618    │原告公司│1,000,000 │            │              │上泓公司台企帳戶(帳號： │
│    │          │        │          │            │              │00000000)               │
├──┼─────┼────┼─────┼──────┼───────┼────────────┤
│8   │900713    │原告公司│500,000   │            │              │上泓公司台企帳戶(帳號： │
│    │          │        │          │            │              │00000000)               │
├──┼─────┼────┼─────┼──────┼───────┼────────────┤
│9   │900720    │原告公司│100,000   │900720      │100,000       │甲○○台企帳戶 (帳號：
│    │          │        │          │            │              │000-00-00000-0)再轉匯入 │
│    │          │        │          │            │              │上泓公司台企帳戶 (帳號：│
│    │          │        │          │            │              │00000000)               │
├──┼─────┼────┼─────┼──────┼───────┼────────────┤
│10  │900723    │原告公司│100,000   │900723      │100,000       │甲○○台企帳戶(帳號：   │
│    │          │        │          │            │              │000-00-00000-0)再轉匯入 │
│    │          │        │          │            │              │上泓公司台企帳戶 (帳號：│
│    │          │        │          │            │              │00000000)               │
├──┼─────┼────┼─────┼──────┼───────┼────────────┤
│11  │900731    │原告公司│20,000    │            │              │上泓公司                │
─┤
│12  │900802    │原告公司│15,453    │            │              │上泓公司                │
│    │          │        │          │            │              │(原告公司代上泓公司支付 │
│    │          │        │          │            │              │6、7月電話費用)         │
├──┼─────┼────┼─────┼──────┼───────┼────────────┤
│13  │900820    │原告公司│250,000   │            │              │上泓公司台企帳戶(帳號： │
│    │          │        │          │            │              │00000000)               │
├──┼─────┼────┼─────┼──────┼───────┼────────────┤
│14  │900809    │原告公司│1,000,000 │900815      │1,000,000     │甲○○台企帳戶(帳號：   │
│    │          │        │          │            │              │000-00-00000-0)再轉匯入 │
│    │          │        │          │            │              │上泓公司                │
│    │          │        │          │            │              │                        │
├──┼─────┼────┼─────┼──────┼───────┼────────────┤
│15  │900829    │原告公司│1,570,927 │900829      │1,570,927     │乙○○台企帳戶 (帳號：
│    │          │        │          │            │              │000-00-00000-0 )再轉匯入
│    │          │        │          │            │              │上泓公戶 (帳號：
│    │          │        │          │            │              │00000000)
├──┼─────┼────┼─────┼──────┼───────┼────────────
│16  │900831    │原告公司│280,000   │            │              │上泓公司台企帳戶(帳號：
│    │          │        │          │            │              │00000000)
├──┼─────┼────┼─────┼──────┼───────┼────────────┤
│17  │900912    │原告公司│1,472,000 │900913      │200000        │甲○○台企帳戶(帳號：   │
│    │          │        │          │900914      │200000        │000-00-00000-0)         │
├──┼─────┼────┼─────┤900919      │750020        ├────────────┤
│    │900912    │原告公司│1,000,000 │900920      │150000        │甲○○台企帳戶(帳號：   │
│    │          │        │          │900921      │120000        │ 000-00-00000-0)        │
│18  │          │        │          │900926      │101770        │                        │
│    │          │        │          │900926      │240000        │                        │
│    │          │        │          │901002      │710200                                  │
├──┼─────┼────┼─────┼──────┼───────┼────────────┤
│19  │900914    │原告公司│50,000    │            │              │上泓公司台企帳戶(帳號： │
│    │          │        │          │            │              │00000000)               │
├──┼─────┼────┼─────┼──────┼───────┼────────────
│20  │901003    │同上    │20,000    │            │              │上泓公司台企帳戶(帳號： │
│    │          │        │          │            │              │00000000)               │
├──┼─────┼────┼─────┼──────┼───────┼──
│    │901008    │原告公司│10,000    │            │              │上泓公司台企帳戶(帳號： │
│21  │          │        │          │            │              │00000000)               │
├──┼─────┼────┼─────┼──────┼───────┼────────────┤
│22  │901101    │原告公司│130,000   │901101      │130,000       │甲○○台企帳戶(帳號：   │
│    │          │        │          │            │              │000-00-00000-0)轉入上泓 │
│    │          │        │          │            │              │公司台企帳戶 (：帳號    │
│    │          │        │          │            │              │00000000                │
│    │          │        │          │            │              │                        │
├──┼─────┼────┼─────┼──────┼───────┼────────────┤
│23  │901107    │原告公司│80,000    │            │              │上泓公司台企帳戶(帳號： │
│    │          │        │          │            │              │00000000)               │
├──┴─────┴────┴─────┴──────┴───────┴────────────
│合計金額：16,001,560元。
└───────────────────────────────────────────────
